# 优先级有限合伙人的出资需要在合伙企业层面确认为负债吗

提问人：呀呀岛 时间：2020-02-19 09:31:27
请教陈版，有一个合伙企业，优先级有限合伙人有信托公司还有的信托计划，实缴比例为55%，合伙协议约定，有限级有限合伙人享有本金和收益的优先分配权，有限合伙企业每半年向优先级有限合伙人预付固定收益（R）（ 5年期贷款利率上浮一定比例），基金清算时，如果整体收益率高于R，优先级合伙人还可获得超额收益的10%，同时，优先分配本金、R及超额收益；如果整体收益率低于R，优先级有限合伙人优先享受收益R；如果合伙企业亏损，首先由普通合伙人承担，然后由劣后级有限合伙人，最后由优先级有限合伙人承担。
根据以上规定，因为有限合伙企业对优先级有限合伙人的本金没有保障，故没有交付现金的义务，是否可以将该笔出资作为权益处理？

回答人：chenyiwei
虽然没有明确约定保证优先级本金的绝对安全，但约定了有限合伙企业每半年向优先级有限合伙人预付固定收益，即有利润就要分配，此时仍存在支付现金的现时义务；另外，此类合伙企业通常为有限寿命主体，即到期清算分配是必然会发生的事件，所以优先级合伙人的权益符合金融负债的定义，在合伙企业层面应确认为负债。
该合伙企业中分配权最为劣后的合伙人的权益也同样符合金融负债的定义（因为在约定期限届满后必然会清算分配），但在该合伙企业的单独报表中可根据《企业会计准则第 37 号——金融工具列报》第三章的规定列报为权益。
但到了对该合伙企业具有控制权的母公司的合并报表中，对于此类符合金融负债定义但由于特殊原因在发行方自身报表中被作为权益的金融工具，属于外部投资人持有的部分，应列报为金融负债。